【裁判字號】    94,易,814
【裁判日期】    950112
【裁判案由】    竊盜
【裁判全文】
臺灣苗栗地方法院刑事判決               94年度易字第814號
公  訴  人  臺灣苗栗地方法院檢察署檢察官
被      告  丙○○
上列被告因竊盜案件，經檢察官聲請簡易判決（94年度偵字第37
49號）及移送併案審理（94年度偵字第1792號、94年度偵字第40
49號、），本院簡易庭認為不宜以簡易程序處刑，改依通常程序
審理後，經合議庭裁定以簡式審判程序，判決如下：
    主  文
丙○○連續結夥三人以上竊盜，處有期徒刑拾月。
    事  實
一、丙○○意圖為自己不法所有之概括犯意，獨自或與彭智君、
    湯佳臻3 人共同，連續於下列時、地竊取他人財物：(一)於民
    國94年4 月14日下午6 時許，丙○○與彭智君、湯佳臻基於
    共同之犯意聯絡與行為分擔，在新竹市○○路40號3 樓「露
    絲貝而美容店」，推由湯佳臻與丙○○上樓進入該店內，彭
    智君在樓下門口之車號5338－HN號自小客車上把風，由丙○○利用湯佳臻引開該店店員曾璟蓁注意之際，徒手竊取曾璟
    蓁所有，內裝有身份證、駕照、信用卡13張、支票3 張、存
    摺、提款卡及現金約新台幣（以下同）7 萬元等物之LV黃色
    女用皮包1 只。(二)同年5 月19日下午3 時許，復在苗栗縣大
    湖鄉○○路15之1 號「上海百貨行」，由湯佳臻與丙○○進
    入該店內，彭智君在門口之車號5338－HN號自小客車上把風
    ，丙○○利用湯佳臻與該店店員甲○聊天之際，徒手竊取甲○所有，內裝有身份證、印章2 枚、信用卡2 張及現金約4
    萬6 千元等物之女用皮包1 只，得手後3 人朋分花用。(三)於
    94 年9月18日中午12時20分許，在苗栗縣頭份鎮○○路○ 段
    1 號「自由聯盟超市」內，竊取MILD SEVEN牌香菸2 包。得
    手後藏置於其所使用之背包內，嗣向店員乙○○佯稱未帶現
    金而欲離去時，經乙○○質問後，報警而查獲上情，並扣得
    上開香菸2 包。
二、案經苗栗縣警察局大湖分局、乙○○訴由苗栗縣警察局頭份
    分局報請臺灣苗栗地方法院檢察署檢察官偵查聲請簡易判決
    處刑及移送併案審理。
    理  由
一、上揭犯罪事實，業據被告丙○○於警詢、偵查中及本院審理
    時坦承不諱，另被告於本院審理時供稱彭智君在車上可以看
    到有人從1 樓進出，如果發現警察來可以通知我們，他是在
    車上把風等語（參見本院95年1 月4 日審判筆錄第6 頁），
    且核與證人乙○○、曾璟蓁、甲○於警詢所述有於上開時、
    地及物品遭竊之情節相符，復有贓物認領保管單3 紙（參見
    94年度偵字第1792號偵查卷第44至45頁、第3749號偵查卷第
    21頁）、搜索扣押筆錄4 份（參見94年度偵字第1792號偵查
    卷第29至43頁、第3749號偵查卷第13至17頁）、照片8 張（
    參見94年度偵字第1792號偵查卷第52頁、第3749號偵查卷第
    22頁）等在卷可資佐證，被告自白與事實相符，足堪採信。
二、核被告所為，係犯刑法第321 條第1 項第4 款結夥3 人以上
    之加重竊盜罪、第320 條第1 項竊盜罪，被告先後多次犯行
    ，時間緊接，罪名與構成要件相同，顯係基於概括犯意而為
    ，應依刑法第56條之規定，從得財較多之竊取被害人曾璟蓁
    部分，論以刑法第321 條第1 項第4 款結夥3 人以上之加重
    竊盜一罪，並加重其刑。被告與彭智君、湯佳臻有犯意聯絡
    及行為分擔，為共同正犯。爰審酌被告正值年輕，不思以正
    當職業謀生，犯罪之手段、犯罪所生之損害、犯罪後坦承犯
    行，態度尚稱良好，部分贓物已由被害人領回等一切情狀，
    判處如主文所示之刑，以示懲儆。
三、併案意旨另略以：被告於94年9 月25日下午5 時許，僱請姓
    名年籍不詳之不知情鎖匠，在苗栗縣頭份鎮○○路84號前，
    開啟其兄丁○○所有之車號G7－4726號自小客車，並複製鑰
    匙1 把後而竊取之，得手後供己代步使用等語，而認被告涉
    有刑法第320 條第1 項之竊盜罪嫌等語。然按告訴乃論之罪
    ，告訴人於第一審辯論終結前得撤回其告訴，又告訴經撤回
    者，應諭知不受理之判決，刑事訴訟法第23 8條第1 項、第
    303 條第3 款，分別定有明文。查本件告訴人丁○○告訴被
    告竊盜案件，公訴人認係犯刑法第320 條第1 項之罪，惟告
    訴人丁○○係被告之親兄長，業據告訴人與被告供述明確，
    依同法第324 條第2 項之規定係親屬間竊盜，須告訴乃論。
    茲據告訴人丁○○於本院審理時撤回告訴，有刑事撤回告訴
    狀1 紙在卷可證，依上開規定，此部分與上開論罪科刑之竊
    盜罪間無從發生連續犯之裁判上一罪關係，自應退回原承辦
    檢察官另為適當之處理，併此敘明。
據上論斷，應依刑事訴訟法第452 條、第273 條之1 第1 項、第
299 條第1 項前段，刑法第28條、第56條、第321 條第1 項第4
款，判決如主文。
中    華    民    國    95    年    1     月    12    日
                  刑事第三庭    法  官  吳國聖
以上正本與原本無異。
如不服本判決，應於判決送達後10日內向本院提出上訴狀（應附
繕本）。告訴人或被害人如對於本判決不服者，應具備理由請求
檢察官上訴，其上訴期間之計算係以檢察官收受判決正本之日期
為準。
                                書記官  歐明秀
中    華    民    國    95    年    1     月    13    日
刑法第321條第1項第4款
犯竊盜罪而有左列情形之一者，處 6 月以上、 5 年以下有期徒
刑：
四  結夥三人以上而犯之者。


司法院資訊處製作；財團法人民間司法改革基金會備份。
